臺灣桃園地方法院刑事判決　　　　　　　　　　　　　九十年度易字第一二六二號
　　公　訴　人　臺灣桃園地方法院檢察署檢察官
　　被　　　告　乙○○
右列被告因竊盜案件，經檢察官提起公訴（九十年度偵字第六九五六號）及移送併辦
（九十年度偵字第二六九０號），本院判決如左：
    主  文
乙○○連續攜帶兇器竊盜，累犯，處有期徒刑捌月。
扣案之藍色油壓剪壹把沒收。
    事  實
一、乙○○前於民國八十八年間因竊盜案件，經本院以八十八年度易字第一四二一號
    判決判處有期徒刑五月確定，於八十九年九月十九日執行完畢。猶不知悔改，復
    基於意圖為自己不法所有之概括犯意，連續（一）於九十年二月五日上午十一時
    許，攜帶其所有之藍色油壓剪，至桃園縣楊梅鎮○○里○○路○段三九０巷十二
    號彭宏倉住處前庭院，以前開油壓剪剪斷彭宏倉所有置於該處之電纜線，竊取二
    百ＭＭ電纜線約十五公尺，五十ＭＭ電纜線約三十公尺，嗣於同日晚上八時十分
    許，乙○○於桃園縣楊梅鎮○○里○鄰○○道路上之土地公廟廣場，以前開藍色
    油壓剪及一把破壞剪正在割除前開所竊得之電纜線外皮時，為警當場查獲，扣得
    前開藍色油壓剪及破壞剪各一把，並經循線查悉上情；（二）於九十年四月二十
    三日上午十二時許，在桃園縣新屋鄉永安漁港附近某店名不詳之釣具店前，因找
    不到自己停於該處無車牌之自小貨車，而見甲○○所有之未懸掛車牌（原車牌號
    碼為ＭＩ－七０七０號，該車係於九十年四月二十日上午十時許，在桃園縣新屋
    鄉○○村○鄰○○道路先遭不詳人士竊取，後停放於該處）之藍色自小貨車上鑰
    匙未取下，即將該小貨車開走予以竊取，留供己用。嗣於同年月二十六日三時三
    十分許，乙○○在桃園縣新屋鄉○○路桃園客運站停車場內，為警盤檢查獲，並
    扣得該車及鑰匙二支（均已由甲○○領回），而查悉上情。
二、案經桃園縣警察局楊梅分局先後報請台灣桃園地方法院檢察署檢察官偵查起訴及
    移送併辦。
    理  由
一、訊據被告乙○○對於右揭犯罪事實，除辯稱其竊取甲○○所有之前開汽車時，該
    車上未取下之鑰匙係其所有外，餘均坦承不諱。經查：（一）被害人甲○○所有
    之前開未懸掛車牌（原車牌號碼為ＭＩ－七０七０號）之汽車，雖係於九十年四
    月二十日十時許，在桃園縣新屋鄉○○村○鄰○○道路即先遭不詳人士竊取，後
    停放於被告竊車處，然該車仍有一萬元之價值，業據被害人甲○○於警訊時供述
    在卷，且被告於本院九十一年三月二十六日審理時，自承該汽車之玻璃及門均沒
    有被破壞痕跡，而按汽車本來即具有移動性，可隨時移動其位置，是尚難認該汽
    車是其他離本人持有之物，被告既明知該汽車非其所有（見臺灣桃園地方法院檢
    察署九十年度偵字第六九五六號偵查卷第二十三頁第四行），竟予竊取供己代步
    ，足證其主觀上有為自己不法所有之意圖，顯已構成竊盜罪。（二）又在甲○○
    所有之前開汽車上未取下之鑰匙確係被害人甲○○所有，業據被害人甲○○於警
    訊供述在卷並領回，此有被害人甲○○所出具之贓物領據在卷可稽，是被告前開
    所辯尚難採信；（三）再被告於九十年二月五日竊取電纜線之地點，係在桃園縣
    楊梅鎮○○里○○路○段三九０巷十二號，業經被告於本院在九十年十二月十三
    日准予限制住居將其釋放後，帶同桃園縣警察局楊梅分局警員前去查證實屬實，
    且經被害人彭宏倉證實其於九十年二月初某日，在前開住處門前確實有失竊二百
    ＭＭ及五十ＭＭ之電纜線（警訊筆錄附於本院卷），是被告竊盜前開電纜線之犯
    行亦足堪認定；（四）本件復有車籍作業系統－查詢認可資料、桃園縣警察局車
    輛協尋證明單各一紙，及被害人甲○○所出具之贓物領據一紙在卷可稽。是本件
    事證明確，被告前開竊盜犯行均堪予認定，應予依法論科。（五）至於移送併辦
    之九十年度偵字第二六九０號偵查卷，證人丙○○稱被告所竊取之前開電纜線為
    其經營之華軒電子公司所有，然此為被告所否認，且經查該些電纜線確係被害人
    彭宏倉所有，是此部分有誤領贓物之情形，應由移送之警察關機另為處理，附此
    敘明。
二、查刑法第三百二十一條第一項第三款之攜帶兇器竊盜罪，所謂兇器之種類並無限
    制，凡客觀上足對人之生命、身體、安全構成威脅，具有危險性之兇器均屬之，
    且只須行為人於行竊時有攜持此種具有危險性之兇器為已足，並不以該凶器為行
    為人所有且事先準備攜往為必要，亦不以攜帶之初有行兇之意圖為必要；本件被
    告用以竊取前開電纜線之油壓剪，於客觀上係足以殺傷人之生命、身體之器械，
    顯為具有危險性之兇器。核被告於九十年二月五日攜持油壓剪竊取前開電纜線之
    行為，係犯刑法第三百二十一條第一項第三款之攜帶兇器竊盜罪，其於九十年四
    月二十三日竊取前開甲○○所有之未懸掛車牌汽車之行為，係犯刑法第三百二十
    條第一項之竊盜罪。被告先後二次之竊盜行為，因時間緊接，所犯為基礎構成要
    件相同之罪，顯係基於同一竊盜之概括犯意反覆為之，為連續犯，應依刑法第五
    十六條之規定，從一重論以攜帶凶器竊盜罪，並依法加重其刑。又公訴人雖僅係
    就被告於九十年四月二十三日竊取前開甲○○所有之未懸掛車牌汽車之犯行起訴
    ，認被告係犯刑法第三百二十條第一項之竊盜罪，然如前所述，被告先後二次竊
    盜之犯行有連續犯裁判上一罪之關係，基於審判不可分原則，被告於九十年二月
    五日攜持油壓剪竊盜之犯行亦為起訴效力所及，本院應一併加以審酌。被告前於
    八十八年間因竊盜案件，經本院以八十八年度易字第一四二一號判決判處有期徒
    刑五月確定，於八十九年九月十九日執行完畢，此有臺灣高等法院被告全國全案
    紀錄表一份在卷可稽，其於有期徒刑執行完畢後，五年內再犯本件有期徒刑以上
    之罪，為累犯，應依刑法第四十七條之規定，依法加重其刑，並遞加重之。爰審
    酌被告年輕力壯，竟不思循正途營生，任意竊取他人之物，且經查獲竊盜案移送
    檢察官命具保後，仍再竊取他人之汽車供己代步，造成他人之不便，其惡性非輕
    ，惟念其犯罪後坦承犯行，態度尚佳等一切情狀，量處如主文所示之刑，以資懲
    儆。
三、扣案之藍色油壓剪一把為被告所有，且係供被告竊取前開電纜線所用之工具，業
    據被告於本院九十一年三月二十六日審理時供述在卷，爰依刑法第三十八條第一
    項第二款予以宣告沒收。至另扣案之破壞剪一把（較髒的），因未供本件竊盜之
    用，故不予宣告沒收，附此敘明。
據上論斷，應依刑事訴訟法第二百九十九條第一項前段、第三百條，刑法第五十六條
、第三百二十一條第一項第三款、第四十七條、第三十八條第一項第二款，判決如主
文。
本案經檢察官黃錦秋到庭執行職務。
中      華      民      國    九十一    年      四      月      九      日
                                        臺灣桃園地方法院刑事第六庭
                                            法  官  林  春  鈴
右正本證明與原本無異。
如不服本判決，應於判決送達後十日內向本院提出上訴狀( 應附繕本 )，上訴於
臺灣高等法院。
                            書記官  江  世  亨
中        華        民        國   九十一   年   四   月    十一    日
附論罪科刑法條依據：
刑法第三百二十一條第一項
犯竊盜罪而有左列情形之一者，處六月以上五年以下有期徒刑：
一、於夜間侵入住宅或有人居住之建築物、船艦或隱匿其內而犯之者。
二、毀越門扇、牆垣或其他安全設備而犯之者。
三、攜帶兇器而犯之者。
四、結夥三人以上而犯之者。
五、乘火災、水災或其他災害之際而犯之者。
六、在車站或埠頭而犯之者。
